# 六部门发布 2010 年外资企业联合年检通知

提问人：accliu 时间：2010-02-22 20:30:17
http://www.esnai.com/news/showdoc.asp?NewsID=50630
六部门发布 2010 年外资企业联合年检通知 [

回答人：chenyiwei
回复 沙发 aegis 的帖子自新公司法实施，年检改为 3 ～ 6 月以来，每年都是这个时候发这个文。